# 实行新准则后，投资性房地产的确认

提问人：寻梦草儿 时间：2011-03-28 16:56:15
如果财务账面有固定资产出租收入，是否就应将产生出租收入的固定资产确认投资性房地产？

回答人：chenyiwei
请对照《讲解 2010 》第四章第一节、第二节的有关表述，判断是否应认定为投资性房地产。